【裁判字號】    98,易,955
【裁判日期】    980421
【裁判案由】    竊盜
【裁判全文】
臺灣臺北地方法院刑事判決               98年度易字第955號
公  訴  人  臺灣臺北地方法院檢察署檢察官
被      告  丁○○
上列被告因竊盜案件，經檢察官提起公訴（ 97年度偵字第15301
號），因被告於準備程序中為有罪之陳述，經本院裁定以簡式審
判程序審理，本院判決如下：
    主  文
丁○○連續犯踰越門扇、於夜間侵入住宅竊盜罪，處有期徒刑壹
年，減為有期徒刑陸月。又共同犯踰越牆垣竊盜罪，累犯，處有
期徒刑壹年，減為有期徒刑陸月。又犯踰越門扇竊盜罪，累犯，
處有期徒刑壹年。應執行有期徒刑壹年拾月。
    事  實
一、丁○○意圖為自己不法之所有，基於概括犯意，先於(一)民國
    91年11月間某日清晨5 時許，徒手搖開乙○○臺北巿信義區
    ○○街202巷33號5樓住處落地窗門勾，夜間侵入屋內，並由
    內梯步入4樓行竊乙○○所有之0000000000號行動電話1只後
    ，為沈惠珍發現，因沈女害怕受害不敢呼叫及報警，丁○○
    遂趁機逃逸；(二)復於92年2月6日1時許，以同方式侵入上開
    乙○○住處，且在窗戶活動式窗帘處不慎遺留血跡，著手行
    竊徐女之紅格皮包，並將皮包內之NOKIA行動電話1具、信用
    卡1張、金融卡1張、郵局存摺1本、國民身分證、駕駛執照
    、手錶1只、紅格皮夾1只、新臺幣 (下同)6 萬元等物竊取
    後，再將上開空紅格皮包丟棄於5樓陽台。
二、丁○○另因施用毒品案件，經本院以93年度簡字第1412號判
    處有期徒刑6 月確定，而於93年10月14日易科罰金執行完畢
    。竟又與綽號「徐文志」真實姓名不詳之成年男子犯意聯絡
    ，意圖為自己不法之所有，共同於95年10月4 日14時30分，
    前往臺北巿萬華區○○路○段364巷17弄23號丙○○住處前，
    由「徐文志」攀爬水泥牆入屋，再開啟大門鎖供丁○○進入
    ，共同行竊丙○○所有桌上型電腦1組（含螢幕）、SONY 數
    位相機1台、東芝牌錄音筆1支、存錢桶1只(內有約1000元硬
    幣) 後，丁○○將作案時攜戴之手套遺留於丙○○住處腳踏
    車上。
三、丁○○另意圖為自己不法之所有，於96年10月20日13時30分
    ，前往臺北巿文山區○○路○段55巷27弄1之4號4樓甲○○住
    處樓上 (5樓天台)飲用保礦力運動飲料伺機觀察屋內動態，
    並將飲料空瓶遺留現場，循管線攀爬門扇至上開甲○○住處
    ，竊取室內液晶電視機1台、CARTIER SANTOS手錶1只、CART
    IER TANK牌錶1只、鑽石項鍊1條、TIFFANG項鍊1條、SWAROV
    SKI水晶項鍊1條、水晶飾品1支、GUCCI包1只、BALLY咖啡包
    、LVSPEEDY包、GUCCI腰包、新光三越禮券15萬元、零錢1袋
    、汽車鑰匙1 把等物。嗣丁○○因持有改造手槍為臺北巿政
    府警察局文山第二分局員警查獲時，採集口腔液棉棒，並送
    請內政部警政署刑事警察局比對手槍把手之ＤＮＡ結果，丁○○ＤＮＡ型別與上開犯罪現場遺留之上開血跡、手套及飲
    料瓶之ＤＮＡ型別相符，為警循線查獲。
四、案經臺北巿政府警察局文山第二分局報告臺灣臺北地方法院
    檢察署檢察官偵查起訴。
    理  由
一、上揭事實業據被告丁○○於本院準備程序、審理時均坦承不
    諱，核與告訴人乙○○之陳述、證人沈惠珍、丙○○、甲○○之證述情節大致相符，且有文山二分局97年9 月17日北巿
    警文二分刑字第09731408900 號函、附件照片影本11幀、97
    年2月22日北巿警文二分刑字第09730124800號移送書及證物
    送驗紀錄表、內政部警政署刑事警察局96年12月24日刑醫字
    第0960183072號鑑驗書、96年12月18日刑醫字第0960170793
    號鑑驗書、照片影本16幀、刑案現場勘察報告1份(甲○○住
    處失竊案)、上開丙○○住處失竊案照片4幀、97年7月8日刑
    醫字第0970091210號鑑驗書等在卷可憑。是被告自白與事實
    相符，應堪採信，本件事證已臻明確，被告上開犯行堪以認
    定，應依法論科。
二、按行為後法律有變更者，適用行為時之法律，但行為後之法
    律有利於行為人者，適用最有利之法律，刑法第2條第1項定
    有明文。所稱最有利之法律，在論罪科刑者，應將法律修正
    前、後之規定綜合比較，一併適用，不得予以割裂而分開適
    用，最高法院民國95年5 月23日刑庭總會決議足資參照。經
    綜合比較加重竊盜罪、連續犯以及數罪併罰等修正前、後規
    定後，就被告犯罪事實一、部分，以舊法即行為時之刑法規
    定較有利於被告。從而，核被告就犯罪事實一、部分所為，
    係犯刑法第321條第1項第2款、第1款之踰越門扇、於夜間侵
    入住宅之加重竊盜罪。被告每一竊盜行為同時構成數款加重
    情形，應僅成立一加重竊盜罪（最高法院69年臺上字第3945
    號判例參照）；而被告就犯罪事實一、先後2 次所犯刑法第
    321條第1項第2款、第1款之加重竊盜罪，既係同一之罪名，
    且係基於概括犯意為之，應依修正施行前刑法第56條連續犯
    規定加重其刑。又核被告就犯罪事實二、部分及犯罪事實三
    、部分之所為，均係犯刑法第321條第1 項第2款之踰越牆垣
    竊盜罪及刑法第306條第1項之侵入住宅罪；而被告無故侵入
    告訴人住宅，其目的既在竊取屋內財物，與其後續加重竊盜
    行為乃基於同一犯罪決意，是其侵入住宅與加重竊盜行為，
    雖然在時間上略有差距，然係以2 個重疊性極高的動作遂行
    偷竊財物，在法的評價上仍屬一行為，應屬同時觸犯無故侵
    入他人住宅罪及加重竊盜罪，具有想像競合犯之關係，應依
    刑法第55條前段規定，從一重之刑法第321條第1 項第2款之
    加重竊盜罪處斷。另被告與「徐文志」就犯罪事實二、部分
    ，彼此間具有犯意聯絡及行為分擔，應論以刑法第28條規定
    之共同正犯。而被告所犯連續加重竊盜罪 (犯罪事實一、)
    、共同加重竊盜罪 (犯罪事實二、)、加重竊盜罪(犯罪事實
    三、)3罪犯意個別，行為互異，應依數罪併罰分論各處罪刑
    後，再定其應執行之刑。另被告前因施用毒品案件，經本院
    以93年度簡字第1412號判處有期徒刑6 月確定，而於93年10
    月14日易科罰金執行完畢，此有台灣高等法院被告前案紀錄
    表在卷可查，其於5 年以內故意再犯本件犯罪事實二、三、
    有期徒刑以上之刑之罪，應論以累犯，並依法加重其刑。爰
    審酌被告前有毒品、竊盜等前案紀錄，有臺灣高等法院被告
    前案紀錄表在卷可稽，素行非佳，且其正值青壯年，竟不思
    以正途賺取財物，而侵害他人之財產權，動機不良，加以被
    告係以侵入住宅竊盜此種較重型態犯罪，又所竊得之財物價
    值不菲等一切情狀，分別量處如主文所示之刑。而被告就犯
    罪事實一、二、部分，其犯罪時間均係在96年4 月24日以前
    ，均應依中華民國九十六年罪犯減刑條例第2條第1 項第3款
    、第7 條規定，減其宣告刑二分之一，再與被告所犯之犯罪
    事實三、部分加重竊盜罪所量處之刑，定其應執行之刑。
據上論斷，應依刑事訴訟法第273條之1第1項、第299條第1 項前
段，刑法第2條第1項前段、第28條、第321條第1項第2款、第1款
、第306條第1項、第47條第1 項前段、第55條前段、修正施行前
刑法第56條、第51條第5款，中華民國九十六年罪犯減刑條例第2
條第1項第3款、第7條，判決如主文。
本案經檢察官盧姿如到庭執行職務。
中    華    民    國    98    年    4     月    21    日
                  刑事第四庭    法  官  呂政燁
以上正本證明與原本無異。
如不服本判決應於收受送達後10日內向本院提出上訴書狀，並應
敘述具體理由；其未敘述上訴理由者，應於上訴期間屆滿後20日
內向本院補提理由書（均須按他造當事人之人數附繕本）「切勿
逕送上級法院」。告訴人或被害人如對於本判決不服者，應具備
理由請求檢察官上訴，其上訴期間之計算係以檢察官收受判決正
本之日期為準。
                                書記官  呂欣穎
中    華    民    國    98    年    4     月    21    日
附錄本案論罪科刑法條全文：
中華民國刑法第306條（侵入住居罪）
無故侵入他人住宅、建築物或附連圍繞之土地或船艦者，處 1 年
以下有期徒刑、拘役或 3 百元以下罰金。
無故隱匿其內，或受退去之要求而仍留滯者，亦同。
中華民國刑法第321條（加重竊盜罪）
犯竊盜罪而有左列情形之一者，處六月以上、五年以下有期徒刑
：
一、於夜間侵入住宅或有人居住之建築物、船艦或隱匿其內而犯
    之者。
二、毀越門扇、牆垣或其他安全設備而犯之者。
三、攜帶兇器而犯之者。
四、結夥三人以上而犯之者。
五、乘火災、水災或其他災害之際而犯之者。
六、在車站或埠頭而犯之者。
前項之未遂犯罰之。


司法院資訊處製作；財團法人民間司法改革基金會備份。
